臺灣高雄地方法院刑事判決　　　　　　　　　　　　九十一年度訴字第二三九四號
　　公訴人　臺灣高雄地方法院檢察署檢察官
　　被　告　丙○○
右列被告等因違反著作權法案件，經檢察官聲請簡易判決處刑（九十一年度偵字第六
三八九號），茲因本院高雄簡易庭認其不宜以簡易判決處刑，而移
度雄簡字第七四○號），由本院改依通常程序為第一審審判，並判決如左：
    主  文
丙○○共同以明知為侵害著作權之物，意圖營利而交付之方法，侵害他人之著作權為
常業，處有期徒刑壹年貳月。
扣案如附表一、二所示之音樂光碟片共參佰貳拾捌片，均沒收之。
    事  實
一、丙○○明知綽號「小陳」之不詳姓名成年男子，係以販賣未得錄音著作財產權人
    同意或授權，而擅自重製侵害著作權之盜版音樂光碟片為業，竟仍自民國九十一
    年三月十六日起，以日薪新臺幣（下同）五百元之代價受僱於「小陳」，並與之
    共同基於意圖營利之犯意聯絡，自同日起，由「小陳」提供其包含如附表一、二
    所示（原起訴書附表稍有錯誤，由本院逕予更正），未經如附表一、二所示錄音
    著作財產權人同意，而擅自重製侵害著作權之盜版音樂光碟片，在高雄縣鳳山市
    ○○路與文化路交岔路口之青年夜市擺設攤位，並以每音樂光碟片一百元、買三
    片送一片、買五片送二片之價格，販售予不特定顧客營利，而以之為常業。嗣於
    同年月二十一日十七時十分許，為警當場查獲，並扣得如附表一、二所示未及出
    售之盜版音樂光碟片計三百二十八片。
二、案經滾石國際音樂股份有限公司、上華國際企業股份有限公司、福茂唱片音樂股
    份有限公司、科藝百代股份有限公司、博德曼股份有限公司、豐華唱片股份有限
    公司、新力哥倫比亞音樂股份有限公司、環球國際唱片股份有限公司、華納國際
    音樂股份有限公司、魔岩唱片股份有限公司、艾迴股份有限公司、華研國際音樂
    股份有限公司、東方魅力娛樂事業股份有限公司，及華特國際音樂股份有限公司
    訴由高雄市政府警察局左營分局移送臺灣高雄地方法院檢察署檢察官偵查並聲請
    簡易判決處刑後，由本院高雄簡易庭移送審理。
    理  由
一、訊據被告丙○○對右揭犯罪事實坦承不諱，核與告訴人即滾石國際音樂股份有限
    公司、上華國際企業股份有限公司、福茂唱片音樂股份有限公司、科藝百代股份
    有限公司、博德曼股份有限公司、豐華唱片股份有限公司、新力哥倫比亞音樂股
    份有限公司、環球國際唱片股份有限公司、華納國際音樂股份有限公司、魔岩唱
    片股份有限公司、艾迴股份有限公司、華研國際音樂股份有限公司及東方魅力娛
    樂事業股份有限公司之共同代理人甲○○，暨華特國際音樂股份有限公司代理人
    乙○○，分別於警訊時指訴之情節大致相符，而如附表一、二所示音樂光碟片內
    之錄音著作著作財產權，確分屬前揭公司，亦有卷附之權利證件清冊可按，此外
    ，復有現場照片二幀及如附表一、二所示之盜版音樂光碟片計三百二十八片扣案
    可資佐證，事證明確，被告犯行洵堪認定，應依法加以論科。
二、按刑法上所謂常業犯，係指反覆以同種類之行為目的之社會活動之職業性犯罪而
    言，亦即恃犯罪以維生，縱令同時兼操其他職業，仍無礙其為常業犯罪，非謂常
    業犯必須別無其他正當職業始克構成，最高法院八十二年度臺上字第二０七一號
    判例可資參照。本件被告被告丙○○既於本院審理時自承：當時沒有其他工作，
    日薪五百元，一天賣五小時等語（見本院九十一年九月十日審判筆錄），且其販
    賣之盜版音樂光碟片數量龐大、種類繁多，顯見被告確恃販賣盜版光碟片為生，
    並以之為常業無疑，是核被告所為，係犯著作權法第九十四條之以犯同法第九十
    三條第三款及同法第八十七條第二款之明知為侵害著作權之物，意圖營利而交付
    之方法，侵害他人之著作權為常業罪。其與綽號「小陳」之不詳姓名成年男子，
    因具有犯意聯絡及行為分擔，應論以共同正犯。又其以一販賣盜版音樂光碟片之
    行為，同時侵害上舉告訴人錄音著作權，觸犯構成要件相同之罪名，應依刑法第
    五十五條之規定，論以想像競合犯。爰審酌被告之犯罪動機、目的、手段及其生
    活狀況、品行、智識程度、漠視他人著作財產權及對社會善良風俗所生之危害，
    暨其販賣之盜版音樂光碟片數量龐大，併審酌其犯後坦承犯行，態度尚稱良好等
    一切情狀，量處如主所示之刑，以資懲儆。又被告因另涉犯竊盜罪，現仍於本院
    審理中，有臺灣高等法院被告全國前案紀錄表可按，爰不予宣告緩刑，附此敘明
    。扣案如附表一、二所示之音樂光碟片三百二十八片，係被告與綽號「小陳」之
    不詳姓名成年男子，共同所有供犯本罪所用之物，依刑法第三十八條第一項第二
    款規定，併予宣告沒收之。
據上論斷，應依刑事訴訟法第四百五十二條、第二百九十九條第一項前段，著作權法
第九十四條、第九十三條第三款、第八十七條第二款，刑法第十一條前段、第二十八
條、第五十五條、第三十八條第一項第二款，判決如主文。
本案經檢察官陳俊宏到庭執行職務。
中      華      民      國    九十一    年      九      月    二十四    日
                                臺灣高雄地方法院刑事第五庭
                                  法  官 劉傑民
右為正本證明與原本無異。
如不服本判決，應於送達後十日內，向本院提出上訴狀。
                                  書記官 黃琬婷
中      華      民      國    九十一    年      九      月    二十四    日
附錄：本判決論罪科刑法條：
著作權法第八十七條：
有左列情形之一者，視為侵害著作權或製版權：
二、明知為侵害著作權或製版權之物，而散布或意圖散布而陳列或持有或意圖營利而
    交付者。
著作權法第九十三條：
有左列情形之一者，處二年以下有期徒刑，得併科新臺幣十萬元以下罰金：
三、以第八十七條各款方法之一侵害他人之著作權者。
著作權法第九十四條：
以犯第九十一條、第九十二條或第九十三條之罪為常業者，處一年以上七年以下有期
徒刑，得併科新臺幣四十五萬元以下罰金。
附表二：
┌──┬─────────┬──┬───────┬────────────┐
│編號│盜版音樂光碟片名稱│數量│被侵害歌曲名稱│著作財產權人            │
├──┼─────────┼──┼───────┼────────────┤
│ 一 │臺灣曼波金水嬸    │四  │青春曼波      │華特國際音樂股份有限公司│
└──┴─────────┴──┴───────┴────────────┘
